臺灣橋頭地方法院刑事裁定　
111年度單禁沒字第86號
聲  請  人  臺灣橋頭地方檢察署檢察官
被      告  湯旭成



上列聲請人因被告違反毒品危害防制條例案件（110 年度毒偵緝
字第46、47、48、49號），聲請單獨宣告沒收（111年度聲沒字
第63、64、65號），本院裁定如下：
    主    文
扣案如附表一、二、三所示之物，均沒收銷燬。
    理    由
一、聲請意旨略以：被告湯旭成因施用第二級毒品案件，業經不
    起訴處分確定，而查扣之甲基安非他命共12包，經檢驗結果
    含有第二級毒品成分，屬毒品危害防制條例第18條所定之違
    禁物，爰依刑法第40條第2 項、毒品危害防制條例第18條第
    1項前段，聲請裁定沒收銷燬等語。
二、按違禁物得單獨宣告沒收；單獨宣告沒收由檢察官聲請違法
    行為地、沒收財產所在地或其財產所有人之住所、居所或所
    在地之法院裁定之，刑法第40條第2項、刑事訴訟法第455條
    之34分別定有明文。查本件被告住所、沒收物所在地，均在
    本院轄區，本院就本案自有管轄權，合先敘明。又按查獲之
    第一、二級毒品及專供製造或施用第一、二級毒品之器具，
    不問屬於犯罪行為人與否，均沒收銷燬之，毒品危害防制條
    例第18條第1項前段亦有明文。
三、經查，被告因施用第二級毒品案件，於㈠民國109年8月28日
    晚上10時30分許，在高雄市楠梓區德賢路與德祥路口為警查
    獲，並扣得其施用所剩如附表一所示之甲基安非他命4包等
    情，為被告所承，並有扣押筆錄、扣押物品目錄表附卷可稽
    。又前揭扣案如附表一所示之毒品4 包，經送鑑定結果，均
    檢出第二級毒品甲基安非他命成分，有高雄市立凱旋醫院10
    9年10月14日高市凱醫驗字第66015 號濫用藥物成品檢驗鑑
    定書在卷可證；㈡109年9月17日上午8時53分許，在高雄市左
    營區自由三路與孟子路口為警查獲，並扣得其施用所剩如附
    表二所示之甲基安非他命7包等情，為被告所承，並有搜索
    扣押筆錄、扣押物品目錄表附卷可稽。又前揭扣案如附表二
    所示之毒品7 包，經送鑑定結果，均檢出第二級毒品甲基安
    非他命成分，有高雄市立凱旋醫院109年12月9日高市凱醫驗
    字第66434號濫用藥物成品檢驗鑑定書在卷可證；㈢109年5月
    19日凌晨0時56分許，在臺南市○○區○○街00號前為警查獲，
    並扣得其施用所剩如附表三所示之甲基安非他命1包等情，
    為被告所承，並有搜索扣押筆錄、扣押物品目錄表附卷可稽
    。又前揭扣案如附表三所示之毒品1 包，經送鑑定結果，檢
    出第二級毒品甲基安非他命成分，有高雄市立凱旋醫院109
    年7月17日高市凱醫驗字第64998號濫用藥物成品檢驗鑑定書
    在卷可證。而被告上開施用第二級毒品之行為，經本院以10
    9年度毒聲字第285號裁定送觀察、勒戒後，認無繼續施用毒
    品之傾向，於110年5 月7日釋放出所，而經臺灣橋頭地方檢
    察署檢察官以110年度毒偵緝字第46、47、48、49號為不起
    訴處分確定等情，有前揭裁定、不起訴處分書、臺灣高等法
    院被告前案紀錄表在卷足憑。而扣案如附表一、二、三所示
    之物，既均檢出第二級毒品甲基安非他命成分，應認乃毒品
    危害防制條例第2條第2項第2 款所規定之第二級毒品，依同
    條例之規定，不得施用、持有，而屬違禁物，是聲請人依毒
    品危害防制條例第18條第1 項前段、刑法第40條第2 項規定
    聲請單獨宣告沒收銷燬，核無不合，乃依毒品危害防制條例
    第18條第1 項前段規定，宣告沒收銷燬（包裝該等毒品之包
    裝袋，係包裝該等毒品而與該等毒品難以析離，自應認屬查
    獲之毒品，亦係違禁物，而應併予沒收銷燬）。
四、依刑事訴訟法第455條之36第2項，刑法第40條第2 項，毒品
    危害防制條例第18條第1項前段，裁定如主文。
中    華    民    國   111    年    3     月   28     日
                  刑事第三庭  法  官  翁碧玲
以上正本證明與原本無異。　　　　　　　　　
如不服本裁定，應於裁定送達後5日內，向本院提出抗告狀（須
附繕本），並敘明抗告之理由。
中　　華　　民　　國　　111 　年　　3 　　月　　29　　日
                               書記官  鄭珓銘
【附表一】
編號 扣押物品 數量 1 第二級毒品甲基安非他命（毛重1.86公克，驗前淨重1.522公克，驗後淨重1.511公克，含包裝袋1個） 1包 2 第二級毒品甲基安非他命（毛重0.62公克，驗前淨重0.364公克，驗後淨重0.350公克，含包裝袋1個） 1包 3 第二級毒品甲基安非他命（毛重1.89公克，驗前淨重1.509公克，驗後淨重1.492公克，含包裝袋1個） 1包 4 第二級毒品甲基安非他命（毛重0.63公克，驗前淨重0.338公克，驗後淨重0.327公克，含包裝袋1個） 1包 
【附表二】
編號 扣押物品 數量 1 第二級毒品甲基安非他命（毛重3.92公克，驗前淨重3.673公克，驗後淨重3.663公克，含包裝袋1個） 1包 2 第二級毒品甲基安非他命（毛重3.66公克，驗前淨重3.422公克，驗後淨重3.408公克，含包裝袋1個） 1包 3 第二級毒品甲基安非他命（毛重1.75公克，驗前淨重1.581公克，驗後淨重1.569公克，含包裝袋1個） 1包 4 第二級毒品甲基安非他命（毛重2.66公克，驗前淨重2.406公克，驗後淨重2.395公克，含包裝袋1個） 1包 5 第二級毒品甲基安非他命（毛重3.15公克，驗前淨重2.888公克，驗後淨重2.880公克，含包裝袋1個） 1包 6 第二級毒品甲基安非他命（毛重2.70公克，驗前淨重2.433公克，驗後淨重2.421公克，含包裝袋1個） 1包 7 第二級毒品甲基安非他命（毛重0.32公克，驗前淨重0.113公克，驗後淨重0.100公克，含包裝袋1個） 1包 
【附表三】
編號 扣押物品 數量 1 第二級毒品甲基安非他命（毛重0.49公克，驗前淨重0.204公克，驗後淨重0.190公克，含包裝袋1個） 1包